# Grupo_1_coleccionables 
## _GamePlay Juegos & coleccionables🎮🔥_

![Image text](https://github.com/tfranzosi/grupo_1_coleccionables/blob/main/00-GamePlay-Isologo-fondo-blanco.jpg)

## Retrospectiva Sprint 1 - 25/05/2022

1. Comenzar a hacer:

- Reuniones semanales con todo el equipo presente.
- Intentar estar en las reuniones como prioridad 1.
- Updates al slack a medida que se commitean cosas/updatea el trello ya que trello a veces es confuso para interpretar si no se sabia el estado anterior al cambio. 

2. Hacer más:

- Daylies por slack, que todos participemos. 

3. Continuar haciendo: 

- Sprints por Trello. La organizacion del Trello es excelente.

4. Hacer menos:

- Cambios de día de reunión.

5. Dejar de hacer:

- Todo en el main, abrir branches.


## Retrospectiva Sprint 2 - 08/06/2022

- ¿Qué problemas tuvimos?

    - Diferencia de los estilos que notamos recién los últimos días.
    - Frecuencia de reuniones: no tuvimos una frecuencia constante y quizá hubiera mejorado el alineamiento y los entregables.


- ¿Qué hicimos bien?

    - La iniciativa y el sprint dentro del sprint de Tomás F. que nos ordenó de entrada con las zonas comunes de heder y footer.
    - El trabajo fluyó y el reparto de temas 
    - Ser minimalistas y focalizarse en el objetivo, seguir los wireframes lo mayor posible.
    - Tratar de cumplir el objetivo con unos días de anticipación.


- ¿Qué queremos mejorar y cómo lo vamos a hacer?

    - Tarjetas: peer to peer review, cuando pasemos a revisión que los otros integrantes los validen antes de dar finalizado, para evitar dar el finalizado unilateralamente.
    - Accionar: (automatización Tomás) Cuando lo mande a revisión agregue personas y no pueda pasar sin la aprobación de mínimo 2. 

    - Alineamiento previo y evitar retrabajo de temas similares
    - Accionar: Demo interna y frecuencia de reuniones fija.

    - Trabajar en Branches
    - Accionar: reunión específica para branches o video explicativo con los comandos específicos.

## Retrospectiva Sprint 3 - 24/06/2022

- ¿Qué problemas tuvimos?

    - LLegamos muy cerca del deadline
    - Nos cuesta normalizar el CSS


- ¿Qué hicimos bien?

- Abrir ramas.
- Mejoramos la comunicación
- Abrimos el trabajo personal en branches y generamos una branch dev anterior a la main, donde se prueban las mejoras y una vez probados se mergean al main.
- Más automatización (polls de horarios, peer to peer review en trello)
- Adaptación del equipo a entorno cambiante, reaasignación de tareas y entrega a tiempo del sprint a pesar de contar con bajas temporales por enfermedad.


- ¿Qué queremos mejorar y cómo lo vamos a hacer?

- Normalizar el CSS
- Accionar: sacar dudas con el profesor sobre la organización del CSS y si es necesario en este punto o lo vamos ver más adelante (React).

- JSON de productos que coincida con los campos del form y lo mismo para usuarios.
- Accionar: comparar archivos.


## Retrospectiva Sprint 4 - 11/07/2022

- ¿Qué problemas tuvimos?

Normalización de estilos, continuamos en la tarea de armonizarlo.


- ¿Qué hicimos bien?

Divsión de tareas.
Orden de prioridades y coordinación de las tareas entre los miembros del equipo para llegar el objetivo.


- ¿Qué queremos mejorar y cómo lo vamos a hacer?



